【裁判字號】    95,交抗,140
【裁判日期】    950227
【裁判案由】    違反道路交通管理處罰條例
【裁判全文】
臺灣高等法院交通事件裁定             95年度交抗字第140號
抗  告  人
即受處分人  甲○○
上列抗告人因違反道路交通管理處罰條例案件，不服臺灣板橋地
方法院，中華民國95年1月11日所為裁定（94年度交聲字第1845
號，原處分機關：交通部公路總局臺北區監理所板橋監理站94年
9月12日板監裁字裁41－A3J717751號），提起抗告，本院裁定如
下：
    主  文
原裁定撤銷，發回臺灣板橋地方法院。
    理  由
一、原裁定意旨略以：本件異議人甲○○將機車停放在身心障礙
    專用停車位之違規行為，業據交通部公路總局臺北區監理所
    板橋監理站於94年9月12日以板監裁字裁41－A3J717751號裁
    罰新臺幣1200元，並於同年月20日送達異議人乙節，有舉發
    通知單、裁決書及送達證書等影本在卷可稽；雖異議人於同
    年7月19日即向臺北市政府警察局交通警察大隊聲明異議，
    惟係於原處分機關之裁決送達前聲明異議，並不合法律上程
    式，不生聲明異議之法律效果；至原處分機關於聲明異議案
    件移送書意見欄第四點記載：「異議人不服，經原處分機關
    於94年10月15日電洽異議人確認仍依原異議狀內容聲明異議
    在案」等語，然查異議人之住所係設於臺北縣泰山鄉○○○
    路24巷14之1號，此為異議人於交通事件異議狀上記載明確
    ，而本件原處分機關裁決書係於94年9月20日送達異議人之
    上揭住所，並由異議人之同居人簽名收受等情，有上揭送達
    證書在卷可按，是上開裁決書業於94年9月20日發生送達之
    效力，自送達之翌日起加計在途期間二日，則其20日之異議
    期間應於94年10月12日屆滿；雖原處分機關於94年10月15日
    以電話詢問異議人是否仍依原異議狀內容聲明異議，並經異
    議人確認仍依原異議狀內容聲明異議，惟仍已逾20日之異議
    期間，且無從補正，應認其異議權已經喪失，從而駁回其異
    議。
二、抗告意旨略以：原裁定誤認異議已逾法定時效，但抗告人早
    已提起未逾時，詳抗告人94年7月15日所作交通異議狀繕本
    可證；刑事訴訟法第406條規定，但裁定經宣示者，宣示後
    送達前之抗告，亦有效力，條文中涵蓋異議，警方顯已代作
    宣示，詳北市警交大三字第09933349900號書函主旨，是異
    議案為合法定程序之提出云云。
三、經查：本件抗告人即受處分人甲○○於94年7月5日下午17時
    27分許，將其所有車號HV5－127號重型機車，停放在臺北市
    ○○○路11號前身心障礙專用停車位之違規行為，經原處分
    機關（即交通部公路總局臺北區監理所板橋監理站）依違反
    道路交通管理處罰條例第56條第1項第10款規定，於94年9月
    12日以板監裁字裁41-A3J717751號裁決書，裁處抗告人罰鍰
    新台幣1200元，該裁決書並於94年9月20日送達於抗告人位
    於臺北縣泰山鄉○○○路24巷14之1號住所，由抗告人之同
    居人簽名收受，有送達證書一紙在卷可按，則該裁決書乃於
    94年9月20日發生送達之效力，自送達之翌日起加計在途期
    間二日，則抗告人20日之異議期間應於94年10月12日屆滿，
    上開事實亦為原裁定所是認。又抗告人於94年7月19日即向
    臺北市政府警察局交通警察大隊聲明異議，固屬於原處分機
    關之裁決送達前（即行政處分生效前）所為之聲明異議，不
    合法律上程式，因而不生聲明異議之法律效果，惟於上開異
    議期間內，原處分機關曾於94年10月4日（按：原處分機關
    聲明異議案件移送書意見欄第四點誤植為94年10月15日，嗣
    另以95年1月20日北監板四字第0959100473號函更正）電洽
    異議人，確認仍依原異議狀內容聲明異議在案，有該移送書
    及更正函文在卷可參，據此，則抗告人顯已於法定期間內聲
    明異議，原審未及注意原處分機關之上開更正函文，遽駁回
    受處分人之聲明異議，尚有未洽，案經合法抗告，自應由本
    院將原裁定撤銷發回，由原法院另為適當之處理。
據上論斷，應依道路交通管理處罰條例第89條、道路交通案件處
理辦法第26條，刑事訴訟法第413條前段，裁定如主文。
中    華    民    國    95    年    2     月    27    日
                  交通法庭審判長法  官  溫耀源
                                法  官  周政達
                                法  官  邱同印
以上正本證明與原本無異。
不得再抗告。
                                書記官  莊昭樹
中    華    民    國    95    年    2     月    27    日


司法院資訊處製作；財團法人民間司法改革基金會備份。
